臺灣臺北地方法院民事裁定　九十一年小上字第七三號
　　上　訴　人　甲○○○○○○.
右當事人間給付貨款事件，上訴人對於民國九十一年一月四日本院簡易庭十年度小字
第號第一審小額訴訟民事判決提起上訴，本院裁定如左：
    主      文
上訴駁回。
第二審訴訟費用新台幣壹仟壹佰柒拾玖元由上訴人負擔。
    理      由
一、按對於小額程序第一審裁判之上訴或抗告，非以其違背法令為理由，不得為之；
    上訴狀內應記載上訴理由，表明下列各款事項︰一原判決所違背之法令及其具體
    內容。二依訴訟資料可認為原判決有違背法令之具體事實，民事訴訟法第四百三
    十六條之二十四第二項、第四百三十六條之二十五定有明文。對於小額程序之第
    一審裁判提起上訴時，如係以第一審判決有不適用法規或適用法規不當為上訴理
    由時，其上訴狀或理由書應有具體之指摘，並揭示該法規之條項或其內容，若係
    成文法以外之法則，應揭示該法則之旨趣，其為經驗法則、證據法則者，亦應具
    體指摘揭示該經驗法則或證據法則，倘為司法院解釋或本院之判決，則應揭示該
    判解之字號或其內容，上訴狀或理由書如未依此項方法表明者，即難認為已對小
    額程序之第一審判決之違背法令有具體之指摘，其上訴自難認為合法（最高法院
    七十一年台上字第三一四號判例、七十一年台上字第四八○號裁判及七十年度台
    上字第七二○號判例意旨參照），而屬上訴不合程式，第二審法院應依同法第四
    百三十六條之三十二第二項準用第四百四十四條第一項以裁定駁回之（最高法院
    七十二年度台聲字第一一三號裁判意旨參照）。
二、本件上訴人對於小額程序之第一審判決提起上訴，雖以該判決違背法令為由，惟
    核其上訴理由狀所載內容，乃係主張被上訴人重覆開立估價單，並開立莫須有之
    估價單浮報帳目，並指被上訴人貨品價格太高、尺寸有誤，未將工資扣除、未能
    如期交貨及完工，並主張其妻對其與被上訴人之工程從不過問，於工程帳目均不
    知情，其簽名不足為據等語，並於語末附加「以違背法令為由，提出上訴」，然
    查：上訴人就兩造確有被上訴人所指之交易不爭執，而渠等之交易，依上訴人於
    原審所提出之估價單所載日期，係自八十八年四月二日起至同年九月八日，期間
    長達四月以上，上訴人僅指被上訴人價格太離譜、尺寸有誤、未如期完工、交貨
    等語，惟就被上訴人之貨品何以太高，高出多少，何處尺寸有誤，何工程未如期
    交貨，其應交貨或完工日期，實際交貨及完工日期等均未提出具體說明並舉證，
    其空言主張均無足採信，其均係就原審取捨證據、認定事實之職權行使，指摘其
    為不當，但就原告究有何不適用法規、適用法規不當、或有民事訴訟法第四百六
    十九條所列各款之情形未具體表明，難認對該判決之如何違背法令已有具體之指
    摘，揆諸前揭說明，自不得謂已合法表明上訴理由，其上訴不合程式，顯難認為
    合法，自應由二審法院以裁定駁回之。
三、上訴人應負擔之第二審訴訟費用，依後附計算書確定為如主文所示金額。
據上論結，本件上訴為不合法，依民事訴訟法第四百三十六條之三十二第一項、第二
項、第四百三十六條之十九第一項、第四百四十四條第一項、第九十五條、第七十八
條，裁定如主文。
中　　　華　　　民　　　國　　九十一　　年　　　五　　　月　　 十六　　 日
                          民事第民四庭審判長法      官　謝明珠
　　　　　　　　　　　　　　　　　　　　　　法　　　官　黃柄縉
　　　　　　　　　　　　　　　　　　　　　　法　　　官　蔡政哲
右為正本係照原本作成
本裁定不得抗告
中　　　華　　　民　　　國　　九十一　　年　　　五　　　月　　 二十　　 日
　　　　　　　　　　　　　　　　　　　　　　法院書記官　官碧玲
~F0
~T48
計　算　書
項　　　目　 　 金　額（新台幣）　　　備　　註
第一審裁判費    壹仟壹佰壹拾壹元
第一審送達郵費  陸拾捌元
合　　　　　計  壹仟壹佰柒拾玖元
